```{r knitsetup, echo=FALSE, results='hide', warning=FALSE, message=FALSE, cache=FALSE}
opts_knit$set(base.dir='./', fig.path='', out.format='md')
opts_chunk$set(prompt=TRUE, comment='', results='markup')
# See yihui.name/knitr/options for more Knitr options.
##### Put other setup R code here


# end setup chunk
```
# select()

Para los ejemplos en este capítulo utilizaremos un conjunto de datos relacionados con los vuelos en el año 2013 en la ciudad de Chicago.

```{r echo=FALSE}
install.packages("nycflights13")

```

Para importar el conjunto de datos del paquete __nycflights13__ en __R__:

```{r}
library(nycflights13) ##Cargamos la libreria
data(package = "nycflights13") ##Importamos los datos en R

```

Si queremos trabajar con un conjunto de datos del paquete tendremos que cargarlo en el entorno __R__. Por ejemplo, si queremos trabajar con el data frame __planes__:

```{r}
data("planes")

```
A continuación podemos realizar un examen preliminar del data frame:

```{r}
str(planes) ##Muestra la estrutura del data frame
dim(planes) ## n x m
names(planes) ##nombre de las variables
?planes ##documentación del data frame

```

La función ___select()___ sirve para seleccionar una o varias columnas del data frame.

```{r}
select(planes, tailnum, year,type)


```

Podemos utilizar la notación __:__ para seleccionar un rango de columnas:

```{r}
select(planes, tailnum:type)

```
Podemos excluir una o varias columnas en nuestra selección del siguiente modo:

```{r}
select(planes, -tailnum)
select(planes, -(tailnum:type))

```

La función __select()__ nos permite seleccionar un conjunto de columnas/variables según un patrón con la siguiente sintaxis:

```{r}
select(planes, starts_with("m"))
select(planes, ends_with("e"))

```

A continuación mostramos un conjunto de funciones para __select__ que nos serán muy útiles:


+ __-__ : Selecciona todas las variables excepto
+ __:__ : Selecciona un rango
+ __contains()__ : Selecciona variables cuyo nombre contiene la cadena de texto
+ __ends_with()__: Selecciona variables cuyo nombre termina con la cadena de caracteres
+ __everything()__ : Selecciona todas las columnas
+ __matches()__: Selecciona las variables cuyos nombres coinciden con una expresión regular
+ __num_range()__: Selecciona las variables por posición
+ __one_of()__: Selecciona variables cuyos nombres están en un grupo de nombres
+ __start_with()__: Selecciona variables cuyos nombres empiezan con la cadena de caracteres.


